---
output: github_document
---

<!-- README.md is generated from README.Rmd. Please edit that file -->

```{r, include = FALSE}
knitr::opts_chunk$set(
  collapse = TRUE,
  comment = "#>",
  fig.path = "man/figures/README-",
  out.width = "100%"
)
```

# Estadísticas de la Policia Nacional de Nicaragua

## A nivel nacional

```{r, include = FALSE}
library(tidyverse)

data <- read.csv("data/stats.csv") %>% as_tibble()
```

Este repositorio contiene datos extraídos de los reportes de los Anuarios Estadísticos de la Policía Nacional de Nicaragua. Los anuario desde 1998 al 2019 se pueden encontrar [aquí](https://drive.google.com/file/d/1cndR83OTomj41gkOsre_57P9Hy8V3X6v/view?usp=sharing).

## Información en la base de datos

Actualmente, este repositorio contiene tres bases de datos. 

1. Nivel nacional con información desde el año 1980 al 2019.
2. Nivel departamental con información desde el año 2007 al 2019.
3. Policias por cada 100 mil habitantes desde el año 2007 al 2019.


### A nivel Nacional 

Las siguientes variables se encuentran en este base de datos: 

* `year`: Año.
* `tipología`: Tipología del crimer cometido. 
  * e.g., Delitos y faltas contra la vida, Delitos y faltas contra el patrimonio y el orden socioeconómico.
* `delito`: Tipo del crimer comedito. 
  * e.g., Asesinatos, Homicidios, etc.
* `denuncias`: Denuncias.
* `resueltos`: Casos resueltos.

```{r}
data
```

### A nivel departamental

A nivel departamental, las estadísticas se encuentra desde el año 2007 al 2019, y las siguientes variables: 

* `year`: Año.
* `departamento`: Departamento
* `variable`: Tipología del crimer cometido. 
* `cantidad`: Número por cada 100 mil habitantes. 
  * e.g., Denuncias, Homicidios, etc.

```{r, include = FALSE}
data_dep <- read_csv("data/stats_departamento.csv") %>% as_tibble()
```

```{r}
data_dep
```

### Número de policias por cada cien mil habitantes

También es a nivel departamental y se encuentra información desde el año 2007 al 2019 con las siguientes variables: 

* `year`: Año
* `departamento`: Departamento
* `policias`: Número de policias por cada cien mil habitantes.

```{r, include = FALSE}
data_pol <- read_csv("data/policias.csv") %>% as_tibble()
```

```{r}
data_pol
```

## Descargar los datos

Los datos se encuentran en la carpeta `/data` en formato [CSV](https://github.com/RRMaximiliano/policia-nacional-nic-stats/tree/master/data). Al acceder el link, deberán darle click derecho "guardar como / save as".

1. [Nivel nacional](https://raw.githubusercontent.com/RRMaximiliano/policia-nacional-nic-stats/master/data/stats.csv)
2. [Nivel departamental](https://raw.githubusercontent.com/RRMaximiliano/policia-nacional-nic-stats/master/data/stats_departamento.csv)
2. [Policias](https://raw.githubusercontent.com/RRMaximiliano/policia-nacional-nic-stats/master/data/policias.csv)

## Caveats

Los datos presentados en este repositorio son datos oficiales de la Policía Nacional de Nicaragua. La función de este repositorio es tener disponible los datos en un formato `tidy`. 

> Notas: Para el caso de Robo con violencia, no se presentan datos de 1980 a 1989.

## Comentarios y sugerencias

Para realizar comentarios o sugerencias sobre la base de datos puedes abrir un issue en este repositorio: [https://github.com/rrmaximiliano/policia-nacional-nic-stats/issues](https://github.com/rrmaximiliano/policia-nacional-nic-stats/issues)
