---
output: github_document
---

<!-- README.md is generated from README.Rmd. Please edit that file -->

```{r, include = FALSE}
knitr::opts_chunk$set(
  collapse = TRUE,
  comment = "#>",
  fig.path = "man/figures/README-",
  out.width = "100%"
)
```

# Estadísticas de la Policia Nacional de Nicaragua

```{r, include = FALSE}
library(tidyverse)

data <- read.csv("data/stats.csv") %>% as_tibble()
```

Este repositorio contiene datos extraídos de los reportes de los Anuarios Estadísticos de la Policía Nacional de Nicaragua. 

## Información en la base de datos

Actualmente, los datos en este repositorio contienen información desde el año 1980 al año 2019.

## Variables incluídas en la base de datos

Las siguientes variables se encuentran en este base de datos: 

* `year`: Año.
* `tipología`: Tipología del crimer cometido. 
  * e.g., Delitos y faltas contra la vida, Delitos y faltas contra el patrimonio y el orden socioeconómico.
* `delito`: Tipo del crimer comedito. 
  * e.g., Asesinatos, Homicidios, etc.
* `denuncias`: Denuncias.
* `resueltos`: Casos resueltos.

```{r}
data
```

## Descargar los datos

Los datos se encuentran en la carpeta `/data` en formato [CSV](https://raw.githubusercontent.com/RRMaximiliano/policia-nacional-nic-stats/master/data/stats.csv). Al acceder el link, deberán darle click derecho "guardar como / save as".

## Caveats

Los datos presentados en este repositorio son datos oficiales de la Policía Nacional de Nicaragua. La función de este repositorio es tener disponible los datos en un formato `tidy`. 

> Notas: Para el caso de Robo con violencia, no se presentan datos de 1980 a 1989.

## Comentarios y sugerencias

Para realizar comentarios o sugerencias sobre la base de datos puedes abrir un issue en este repositorio: [https://github.com/rrmaximiliano/policia-nacional-nic-stats/issues](https://github.com/rrmaximiliano/policia-nacional-nic-stats/issues)
